【裁判字號】    96,簡上,158
【裁判日期】    970827
【裁判案由】    給付票款
【裁判全文】
臺灣士林地方法院民事裁定             96年度簡上字第158號
上  訴  人  東雲股份有限公司
法定代理人  甲○○
訴訟代理人  羅惠民律師
複  代理人  沙慧貞律師
被  上訴人  彰化商業銀行股份有限公司
法定代理人  李庸三
訴訟代理人乙○○住臺北市中山區○○○路○段57號8樓
            丙○○
上列
上列當事人間請求給付票款事件，上訴人對於民國96年12月20日
本院第二審判決提起上訴，本院裁定如下：
    主  文
上訴駁回。
第三審訴訟費用由上訴人負擔。
    理  由
一、上訴人上訴意旨略以：原審判決以「000-00000-00000-0」
    帳號（下稱系爭帳戶）之戶名係彰化商業銀行吉林分行放款
    備償專戶，系爭帳戶之留存印鑑為單位主管職章，且被上訴
    人使用系爭帳戶，係以轉帳傳票抵償借款本息，而認定系爭
    帳戶係被上訴人所有，而非訴外人康和租賃股份有限公司（
    下稱康和公司）所有，然此備償專戶權利歸屬判斷方式，與
    最高法院96年度臺上字第216 號判決意旨相悖，而顯有適用
    法規錯誤之情。再者，系爭支票是否發生背書轉讓之效果？
    抑或為委任取款之性質？均具有法律見解原則上之重要性，
    爰依民事訴訟法第436 條之3 第2 項提起上訴等語。並聲明
    ：(一)原判決廢棄。(二)被上訴人第一審之訴應駁回或發回臺灣
    士林地方法院更審。
二、按對於簡易訴訟程序之第二審裁判，提起第三審上訴或抗告
    ，須經原裁判法院之許可。前項許可，以訴訟事件所涉及之
    法律見解具有原則上之重要性者為限。第一項之上訴或抗告
    ，為裁判之原法院認為應行許可者，應添具意見書，敘明合
    於前項規定之理由，逕將卷宗送最高法院；認為不應許可者
    ，應以裁定駁回其上訴或抗告。民事訴訟法第436 條之3 第
    1 項至第3 項定有明文。而所謂「法律見解具有原則上之重
    要性」，係指該訴訟事件所涉及之法律問題意義重大，而有
    加以闡釋之必要者而言。蓋適用簡易程序之事件，因其訟爭
    金額不高，或通常不致牽涉複雜之法律問題，基於訴訟經濟
    之考量，本以不得上訴第三審為原則。惟若為避免法律見解
    歧異，維持法律之安定，倘訟爭之簡易事件中，涉有「原則
    上重要性」之法律爭議，遂例外准許提起第三審上訴，俾使
    第三審法院得有解決此等法律爭議之機會。因此，倘上訴之
    理由非屬訟爭之法律問題，或不具原則上之重要性，尚不得
    許其上訴第三審。
三、上訴人雖執上情指摘本院判決有違背法令之處，而提起上訴
    。惟查，有關備償專戶之權利歸屬，及票據權利轉讓與否之
    認定等情，應係屬取捨證據、認定事實之問題，要與適用法
    規是否顯有錯誤無涉，亦無所涉及之法律見解具有原則上重
    要性之情事。從而，上訴人前開上訴理由所指，不能認為本
    件訴訟涉及之法律上見解，具有原則上之重要性，而有進一
    步闡釋之必要，上訴人以其個人意見指摘本院判決，實無理
    由，倘許可其上訴，實有害於訴訟經濟，是本件上訴自不應
    許可。
四、據上論斷，揆諸上揭說明，上訴人之第三審上訴為不應許可
    ，應駁回其上訴，爰依民事訴訟法第436 條之3 第3 項、第
    95條、第78條，裁定如主文。
中    華    民    國    97    年    8     月    27    日
                  民事第一庭  審判長法  官  黃小瑩
                                    法  官  高愈杰
                                    法  官  陳麗芬
以上正本證明對原本無異。
如對本裁定抗告，應於裁定送達後10日內向本院提出抗告狀。
中    華    民    國    97    年    8     月    29    日
                                    書記官  林宗勳


司法院資訊處製作；財團法人民間司法改革基金會備份。
